---
title: ""
output: html_notebook
---

Загружаем данные
```{r}
nbalance <- read.csv("/Users/polina/Desktop/2 MMA/Term paper/За 5 недель/dataNbalance.csv", sep=",")
```
Выбираем только твиты на английском 
```{r}
library(dplyr)
docs <- nbalance %>%
  filter(lang=="en") %>%
  select(text)
```

```{r message=FALSE, warning=FALSE}
#install.packages("tm")
# Для обработки текста
# install.packages("SnowballC") 
# для стемминга
library(tm)
```
Конвертируем набор текстов в Corpus. Corpus представляет собой контейнер для хранения текстов.
```{r}
corp <- Corpus(VectorSource(docs))
```
Превращаем буквы в строчные, удаляем цифры, пробелы и исправляем пунктуацию
```{r}
corp <- tm_map(corp, content_transformer(tolower))
corp <- tm_map(corp, removeNumbers)
corp <- tm_map(corp, removePunctuation)
corp <- tm_map(corp, stripWhitespace)
```
Далее удаляем стоп-слова
```{r}
#stopwords("english")
#Здесь отображены все стоп-слова на английском языке
```
Удаляем стоп-слова
```{r}
corp <- tm_map(corp, removeWords, stopwords("english"))
```
Удаляем пользовательские стоп-слова 
```{r}
corp <- tm_map(corp, removeWords, c("t.co", "https", "wegotnow",  "de2p0tp93y", "program15bb", "program15bb", "espn", "ud7a1s6oz3", "xl78ckirag", "nnfrom", "happennnthe", "httpstcodeptpy" ,"httpstcoudasoz", "httpstcoxlckirag", "yl2um3asbj",  "program15bb", "2sys3ccca6", "ho5gspffpo",  "wzt1hdd51u"))


```
Посмотрим, что получилось на данном этапе
```{r message=FALSE, warning=FALSE, paged.print=FALSE}
library(wordcloud)
library(RColorBrewer)
wordcloud(corp, random.order=F, max.words=50, colors=brewer.pal(8, "Dark2"))
```


Через другой датасет
```{r warning=FALSE}
set.seed(1234)

wordcloud(words = word_counts3$word2, freq = word_counts3$n,
          max.words = 200, random.order = FALSE, 
          colors = brewer.pal(8, "Dark2"))
```













Это кроссовочек, но он у меня не работает
```{r message=FALSE, warning=FALSE, paged.print=FALSE}
library(wordcloud2)

wordcloud2(demoFreq ,figPath="/Users/polina/Desktop/2 MMA/Term paper/Скрипты/sneakers.png",  size = 1.5)
```
